臺灣苗栗地方法院刑事判決　　　　　　　　　　　　　九十三年度訴字第三一六號
　　公　訴　人　臺灣苗栗地方法院檢察署檢察官
　　被　　　告　甲○○
　　選任辯護人　李世才律師
右列被告因毒品危害防制條例案件，經檢察官提起公訴（九十三年度偵字第二三九四
號、九十三年度毒偵字第七三二號 ），本院判決如左：
    主  文
甲○○販賣第二級毒品，累犯，處有期徒刑拾壹年併科罰金新台幣壹佰萬元，罰金如
易服勞役以罰金總額與陸個月之日數比例折算；扣案之安非他命貳拾捌包（含袋共重
玖佰拾肆點柒公克）沒收銷燬之，分裝夾鏈袋壹仟零肆拾捌個、分裝杓壹支及電子磅
秤壹個均沒收。又連續施用第二級毒品，累犯，處有期徒刑壹年貳月；扣案之安非他
命貳拾捌包（含袋共重玖佰拾肆點柒公克）沒收銷燬之，分裝杓壹支及玻璃頭支均
沒收。應執行有期徒刑拾貳年併科罰金新台幣壹佰萬元，罰金如易服勞役以罰金總額
與陸個月之日數比例折算；扣案之安非他命貳拾捌包（含袋共重玖佰拾肆點柒公克）
沒收銷燬之，分裝夾鏈袋壹仟零肆拾捌個、分裝杓壹支、電子磅秤壹個及玻璃頭支
均沒收。
    事  實
一、甲○○曾犯竊盜罪，經台灣新竹地方法院判處有期徒刑十月確定，甫於民國八十
    九年六月二十五日縮短刑期執行完畢。猶不知悔改，竟因積欠債務，需錢孔急，
    於九十三年六月十六日晚間，在基隆市基隆港附近，意圖營利，向年籍、姓名不
    詳之綽號「阿源」成年男子，以新台幣（下同）五十五萬元之代價，販入毛重約
    （以下均為毛重）一公斤即一千公克之第二級毒品安非他命，並以其所有之夾鏈
    袋及電子秤將前開安非他命予以分裝，欲伺機出售牟利。
二、甲○○前施用第二級毒品安非他命案件，經觀察、勒戒後，認無繼續施用毒品之
　　傾向，經臺灣苗栗地方法院檢察署檢察官，於九十一年十二月二十日以九十一年
    度毒偵緝字第一四二號為不起訴處分確定，竟復基於施用安非他命之概括犯意，
    自九十三年四月間某日起至同年六月十九日止，在其苗栗縣頭份鎮○○里○○鄰
    ○○○路一八一號住處，連續施用安非他命多次。
三、嗣於九十三年六月十九日下午五時十分許，警方持本院所核發之搜索票，前往苗
    栗縣頭份鎮○○里○○鄰○○○路一八一號甲○○之住處執行搜索任務，在該址
    三樓之空水塔內，查扣甲○○所有之安非他命二十一包毛重約六百七十五點九公
    克、分裝夾鏈袋一千零四十八個、分裝杓一支、玻璃頭三支及電子磅秤一個，另
    在該處地下室扣得安非他命七包毛重約二百三十八點八公克等物，而查悉上情。
四、案經苗栗縣警察局頭份分局報告偵辦臺灣苗栗地方法院檢察署檢察官偵查起訴。
    理  由
一、施用毒品部分：
 　 訊據被告甲○○對於右揭施用第二級毒品犯罪事實供認不諱，且有安非他命毛重
    約九百十四點七公克、玻璃頭三個等扣案可稽；又被告之尿液經送請苗栗縣衛生
    局檢驗，確呈甲基安非他命陽性反應，有苗栗縣衛生局煙毒尿液檢驗成績書在卷
    足憑。此外，被告前因施用第二級毒品案件，經觀察、勒戒後，認無繼續施用毒
    品之傾向，經臺灣苗栗地方法院檢察署檢察官，於九十一年十二月二十日以九十
    一年度毒偵緝字第一四二號為不起訴處分確定，亦有不起訴處分書一份存卷可查
    。是被告自前次犯施用毒品案件，執行觀察勒戒完畢，本件施用毒品犯行，係屬
    五年內再犯施用毒品案件。被告施用第二級毒品犯行，應堪認定。
二、販賣毒品部分：
　　訊據被告甲○○固坦承於右揭時、地經警查扣得其所有之安非他命毛重約九百十
    四點七公克、分裝夾鏈袋一千零四十八個、分裝杓一支及電子磅秤一個等物之事
    實不諱；且前開毒品經檢送內政部警政署刑事警察局鑑驗結果，確係第二級毒品
    安非他命乙節，亦有內政部警政署刑事警察局鑑驗通知書二份在卷可憑。惟被告
    矢口否認係基於營利售賣意圖而販入，辯稱：扣案之毒品當初伊買回來是要供自
    己使用，後來因考慮到量太多，才打算要賣，想說賣一點減少損失云云。是本件
    之爭點乃為：被告是否意圖營利而販入扣案之安非他命？經查，
    (一)前開事實欄一之犯罪事實，迭據被告於警詢、偵查中及本院移審調查時坦承不
      諱，被告在得為自由陳述意見之偵查中及本院移審調查時機，且同時有辯護人
      在場之情形下，猶坦白承認為轉賣而販入安非他命，且其所供經核前後一致，
      則其前開於警詢、偵查中及本院移審調查時之自白，實難認有何非任意性而不
      得憑採。何況被告有事實欄一所載之竊盜罪科刑執行前案紀錄，顯見被告並非
      初次涉入刑案之人，當不致因畏懼調查或因警方片面之說詞，即供承犯行致罹
      重刑。是被告前揭於警詢、偵查中及本院移審調查時之自白，堪認係出於自由
      意願，足堪採信。
    (二)又本件扣案之安非他命數量多達九百十四點七公克，價值高達五十五萬元，雖
      被告辯稱：前開安非他命當初伊買回來是要供自己使用，是因價格飆漲，伊才
      一次購買一公斤的量云云，惟由被告自承其目前並無存款，而購買安非他命之
      款項係其向友人所借，雙方並未約定何時還款等情屬實，則被告如係為供自己
      使用而購買前開安非他命，衡諸常情，一般人縱使在有資力之情形下，亦少有
      人單次即購買一公斤之巨量安非他命屯積使用，何況被告自承本身並無資力，
      竟以向他人所借款項五十五萬元斥資購買安非他命自行使用？再者，若被告非
      意圖營利而販入上開安非他命，而是為供自己使用目的買入，則縱然上開安非
      他命未使用完，被告將來欲使用時，即無須另行花錢購買，則被告何來損失之
      有！是被告上開辯解，明顯違背經驗法則至明。此外，並有供販毒所用之千餘
      個分裝夾鏈袋及電子秤等販毒需使用之物扣案可資佐證，顯見本件被告確係意
      圖營利販賣毒品而購入扣案安非他命無訛。從而，被告前揭警詢、偵查中及本
      院移審調查時之自白應認與事實相符，而可採信。
    (三)綜上，本件被告意圖營利而販入扣案之安非他命事證已臻明確，被告嗣後於本
      院審理時所辯，顯係圖卸之詞，尚不足採信，其販賣第二級毒品犯行，亦堪認
      定。
三、核被告所為，係犯毒品危害防制條例第四條第二項之販賣第二級毒品、第十條第
    二項之施用第二級毒品罪。被告所犯上開販賣、施用第二級毒品二罪間，犯意個
    別，行為互殊，應予分論併罰。被告販賣及施用第二級毒品時持有毒品之低度行
    為，應分別為其販賣及施用之高度行為所吸收，均不另論罪。又被告先後多次施
    用第二級毒品之犯行，時間緊接，犯罪構成要件相同，顯係基於概括犯意反覆而
    為，應依連續犯規定論以一罪，並加重其刑。至起訴書固記載被告施用第二級毒
    品之時間為自九十三年六月初某日起至同年月十九日止，然據被告於本院供述其
    正確之施用時間係自九十三年四月間某日起至同年六月十九日止，所述核與其上
    開尿液檢驗結果並無牴觸，且經到庭實行公訴之檢察官於審理中更正起訴施用期
    間如上，依審判不可分原則，應為起訴效力所及，本院自得加以審判，爰依更正
    後之起訴事實而為審判，附此說明。被告前有事實欄一所載之犯罪前科執行情形
    ，有臺灣苗栗地方法院檢察署刑案資料查註紀錄表、臺灣高等法院被告全國前案
    紀錄表在卷可稽，其受有期徒刑執行完畢後，五年內再犯有期徒刑以上之本罪，
    為累犯，應依刑法第四十七條之規定，分別就販賣第二級毒品罪部分加重其刑，
    及就施用第二級毒品罪部分遞加重其刑。爰審酌被告一再施用毒品，惟念其所犯
    係戕害個人身心健康，及其明知毒品戕害人體，竟貪圖販毒可獲得不法利益而意
    圖營利販入毒品，其行為嚴重危害社會秩序，參酌被告於本院準備程序時翻供否
    認販毒犯行，顯無悔意之表現，且有犯罪事實欄一所載之前科紀錄，素行不佳，
    本應嚴罰重懲，然本院念及被告尚未賣出，其犯罪情節較輕微，併參酌其生活狀
    況、品行、智識程度、犯罪之動機、目的、手段，暨公訴檢察官之求刑等一切情
    狀，分別量處主文所示之刑，並定其應執行刑，及就併科罰金部分，諭知易服勞
    役之折算標準，以資懲儆。至公訴檢察官雖就被告施用第二級毒品部分求處有期
    徒刑一年六月，然如前所述，被告犯係戕害個人身心健康，對社會治安影響非大
    ，暨與其他同類案件量刑之斟酌，本院認為檢察官此部分之求刑稍嫌過重，仍以
    主文所示之刑度較為適當，併此說明。
四、扣案之安非他命二十八包（含袋共重九百十四點七公克）係屬第二級毒品，不論
    屬於被告與否，應依法沒收銷燬之。至扣案之分裝夾鏈袋一千零四十八個、分裝
    杓一支、電子磅秤一個及玻璃頭三支，為被告所有，且分別供其販毒、施用毒品
    所用，均應依法併予宣告沒收。至於被告所有之諾基亞手機二支（均含電池、Ｐ
    ＩＮ卡）雖據蒞庭實行公訴之檢察官請求併予宣告沒收，惟本院並未認上開手機
    係供被告在本件犯罪所用，故不併予沒收，附此敘明。
五、適用法律依據：
  (一)刑事訴訟法第二百九十九條第一項前段。
  (二)毒品危害防制條例第四條第二項、第十條第二項、第十八條第一項前段。
  (三)刑法第十一條、第五十一條第五款、第五十六條、第四十七條、第四十二條第三
    項、第三十八條第一項第二款。
  (四)罰金罰鍰提高標準條例第二條。
本案經檢察官陳傳宗到庭執行職務。
中　　　華　　　民　　　國　　九十三　　年　　　九　　　月　　二十一　　日
                                    臺灣苗栗地方法院刑事第一庭
                                        審判長法  官  郭  千  黛
                                              法  官  柳  章  峰
                                              法  官  姚  銘  鴻
右正本證明與原本無異。
如不服本判決，應於判決送達後十日內向本院提出上訴狀（應抄附繕本）。
                                              書記官  張  文  玲
中　　　華　　　民　　　國　　九十三　　年　　　九　　　月　　二十一　　日
附錄本件論罪科刑法條：
毒品危害防制條例第四條第二項
製造、運輸、販賣第二級毒品者，處無期徒刑或七年以上有期徒刑，得併科新臺幣七
百萬元以下罰金。
毒品危害防制條例第十條第二項
施用第二級毒品者，處三年以下有期徒刑。
